LUCAS ARREJORIA

Developer Junior

Recoleta Buenos Aires Argentina

+5491158495508

arrejoria.work@gmail.com

OBJETIVO

Establecerme y consolidarme en una empresa que me otorgue estabilidad laboral. Aplicar y pulir mis experiencias y/o conocimientos en el proyecto a realizar, para así desarrollarme profesionalmente con el buen desempeño de las tareas asignadas.

FORMACIÓN

Mar 2008 – Dic 2012(Bachiller Comercial) Escuela Básica n°3

Mar 2019 – Ene 2020 (Diseño y programación Web) Escuela Da Vinci, Buenos Aires

EXPERIENCIA

Enero 2021 – Actualidad Desarrollador • Junior • a84.dev

Diciembre 2020 – Diciembre 2020 Desarrollador • Junior • a84.dev

Noviembre 2020 – Diciembre 2020 Desarrollador • Junior • a84.dev

Diciembre 2017 – Septiembre 2019 Desarrollador • Junior • Fantasktic

- Trabajos realizados mayormente con WordPress
- Instalación de Tiendas Online WooCommerce
- · Creación de Landing Pages responsive
- Desarrollo de interfaz
- · Migraciones de sitios WordPress:
- · Migración custom de sitios multisite & single site
- · Migración de sitios WP.com & WP.org

APTITUDES CLAVE —

- Trabajo en equipo
- Confiabilidad
- Adaptabilidad
- · Capacidad de iniciativa

COMUNICACIÓN

Destaco principalmente por ser amistoso y extrovertido, también por mi capacidad de aprendizaje y mis ganas de trabajar.

Es tener en mente la confiabilidad, para transmitir un ambiente de trabajo en equipo sólido.

REFERENCIAS

A84.dev • Alejandro Alberto Medina Email: <u>ale.subliminal@gmail.com</u> Teléfono: +541130000808